臺灣基隆地方法院民事判決　　　　　　　100年度訴字第230號
原　　　告　臺灣土地銀行股份有限公司
法定代理人　蘇樂明
訴訟代理人　吳正男
被　　　告　鄭少康
　　　　　　楊妙琴
上列當事人間請求給付借款事件，本院於民國100年8月11日言詞
辯論終結，判決如下：
    主  文
被告應連帶給付原告新臺幣壹佰壹拾肆萬貳仟零捌拾元，及自民
國九十九年十二月五日起至清償日止，按週年百分之三‧四二計
算之利息，暨自民國一百年一月六日起至清償日止，逾期在六個
月以內者，按上開利率百分之十、逾期超過六個月者，按上開利
率百分之二十計算之違約金。
被告應連帶給付原告新臺幣壹佰貳拾萬玖仟陸佰玖拾元，及自
民國一百年一月五日起至清償日止，按週年百分之二‧二四七計
算之利息，暨自民國一百年二月六日起至清償日止，逾期在六個
月以內者，按上開利率百分之十、逾期超過六個月者，按上開利
率百分之二十計算之違約金。
被告鄭少康應給付原告新臺幣玖萬仟貳佰零貳元，及自民國九
十八年三月十日起至清償日止，按週年百分之十一‧九九計算之
利息，暨按上開利率百分之十計算之違約金。
訴訟費用新臺幣貳萬伍仟貳佰伍拾伍元，其中新臺幣貳萬肆仟貳
佰玖拾貳元由被告連帶負擔，餘由被告鄭少康負擔。
    事實及理由
一、原告起訴主張：
  (一)被告鄭少康邀同被告楊妙琴為連帶保證人，於民國87年7月3
    0 日向原告分別借款新臺幣（下同）140萬元、160萬元，均
    約定借款期間自87年7月30日起至117年 7月30日止，按月平
    均攤還本息，利息分別按原告基本放款利率加碼0.425%、加
    碼 1.25%計算，如未按期攤還本息，即喪失期限利益，全部
    債務視為到期，另本金自到期日起、利息自付息日起，逾期
    在6個月以內者，按借款利率10%，逾期超過 6個月者，按借
    款利率20%加計違約金。詎被告鄭少康自99年12月5日起即未
    依約清償本息，尚積欠如主文第1項、第2項所示之金額及利
    息、違約金未清償，被告楊妙琴為連帶保證人，自應負連帶
    清償責任，為此起訴求為判決如主文第1項、第2項所示。
  (二)被告鄭少康於88年 5月29日與原告訂立以信用卡為工具之消
    費貸款契約，依約其得持卡於各特約商店刷卡消費，惟應於
    當期繳款截止日前繳清全部帳款，或選擇以循環信用方式僅
    繳納最低應繳金額，逾期則喪失期限利益，除應給付按週年
    11.99%計算之利息，另按上開利率 10%計付違約金。詎被告
    鄭少康自98年 3月10日起即未依約繳付本息，尚積欠如主文
    第 3項所示之金額及利息、違約金未清償，為此起訴求為判
    決如主文第3項所示。
二、被告對於原告上開主張均不爭執，惟以被告目前開支較多，
    希望能繳少一點，等到明年再清償等語置辯，並聲明：駁回
    原告之訴。
三、經查，原告主張之上開事實，業據提出借據暨授信約定書 2
    份、信用卡申請書暨約定條款、客戶往來帳戶查詢明細等件
    影本為證，且為被告所不爭執，堪信為真實。被告雖抗辯目
    前開支較多，請求降低分期還款金額，延至明年再清償云云
    ，但有無資力償還，乃係執行問題，不得據為不負履行義務
    之抗辯（參見最高法院19年上字第1733號判例意旨），被告
    所辯，自不可採。從而，原告起訴請求被告連帶給付如主文
    第1項、第2項所示之金額及利息、違約金，及請求被告鄭少
    康給付如主文第 3項所示之金額及利息、違約金，為有理由
    ，應予准許。
四、本件訴訟費用即第一審裁判費25,255元，由被告連帶負擔24
    ,292元，餘由被告鄭少康負擔。
五、結論：本件原告之訴為有理由，依民事訴訟法第78條、第85
    條第1項但書、第2項、第87條第1項，判決如主文。
中    華    民    國   100    年    8     月    18    日
                  民事庭法  官  陳湘琳
以上正本係照原本作成。
對於本件判決如有不服，應於收受送達後20日內向本院提出上訴
書狀，敘述上訴之理由，上訴於臺灣高等法院，並按他造當事人
之人數附具繕本。
中    華    民    國   100    年    8     月    18    日
                        書記官  莊惠雯